臺灣宜蘭地方法院刑事判決　　　　　　　100年度智易字第5號
公　訴　人　臺灣宜蘭地方法院檢察署檢察官
被　　　告　陳婉姍
上列被告因商標法案件，檢察官提起公訴（99年度偵字第4537號
），經本院裁定行簡式審判程序，判決如下：
    主      文
陳婉姍犯商標法第八十二條之非法陳列侵害商標權之商品罪，處
有期徒刑參月，如易科罰金，以新臺幣壹仟元折算壹日。緩刑貳
年。扣案之如附表所示之物品均沒收。
    事實及理由
一、犯罪事實：
    被告陳婉姍明知「ＧＵＣＣＩ」、「ＬＶ」、「ＣＨＡＮＥ
    Ｌ」等商標圖樣，分別係義商固喜歡固喜公司、法商路易威
    登馬爾悌耶公司及瑞士香奈兒股份有限公司依法註冊，使用
    於手提包、皮夾、小錢包、鑰匙包及耳環之知名商標圖樣，
    竟在台北市五分埔，以附表所示之遠低於真品市價之價格，
    購得仿冒ＬＶ商標圖樣之長夾、中夾、短夾、手提包（大）
    、手提包（小）及零錢包、仿冒ＧＵＣＣＩ商標圖樣之長夾
    、中夾、短夾及手提包、仿冒ＣＨＡＮＥＬ商標圖樣之鑰匙
    包、長夾、中夾、短夾及耳環後，即自民國99年4月間起，
    在宜蘭縣羅東鎮○○路羅東夜市編號1072號其所經營之「三
    三精品」店內，意圖販賣而陳列，以附表所示遠低於真品市
    價之價格，欲出售予不特定顧客。嗣為內政部警政署保安警
    察隊第二總隊第一大隊員警於99年5月20日佯裝買家購得仿
    冒「ＬＶ」商標圖樣之白色格紋短夾1個，經鑑定確認屬仿
    冒商標商品後，即為警於99年7月23日14時45許持搜索票至
    上開「三三精品」搜索，當場扣得仿冒「ＧＵＣＣＩ」、「
    ＬＶ」、「ＣＨＡＮＥＬ」等商標圖樣之如附表所示之物品
    （除附表編號8所示之物以外）。案經法商路易威登馬爾悌
    耶公司提出告訴暨內政部警政署保安警察第二總隊第一大隊
    報請台灣宜蘭地方法院檢察署檢察官偵查起訴。
二、證據：
（一）被告陳婉姍於警詢、檢察官偵訊之供述，及本院訊問時之
      自白。
（二）被告書寫進價與售價之查獲違反商標法案清冊一紙。
（三）內容為ＬＶ皮夾與提袋、ＧＵＣＣＩ提袋與皮夾、ＣＨＡ
      ＮＥＬ提袋樣式之精品目錄影本。
（四）查獲現場照片。
（五）經濟部智慧財產局有關法商路易威登馬爾悌耶公司、義商
      固喜歡固喜公司及瑞士香奈兒股份有限公司圖樣商標之資
      料。
（六）扣案之如附表所示之仿冒「ＧＵＣＣＩ」、「ＬＶ」、「
      ＣＨＡＮＥＬ」等商標之物品。
（七）路易威登馬爾悌耶公司及固喜歡固喜公司之在台授權代表
      趙俊堯、薈萃商標協會臺灣連絡處主任賴麗玉出具之鑑定
      證明書。
三、核被告陳婉姍所為，應係犯商標法第82條之非法陳列侵害商
    標權之商品罪。又按刑事偵查技術上所謂之「釣魚」者，係
    指對於原已犯罪或具有犯罪故意之人，以設計引誘之方式，
    使其暴露犯罪事證，而加以逮捕或偵辦者而言，此純屬偵查
    犯罪技巧之範疇，並未違反憲法對於基本人權之保障，且於
    公共利益之維護有其必要性存在，故依「釣魚」方式所蒐集
    之證據資料，原則上非無證據能力。本案被告原即夜市擺攤
    陳列仿冒商品，其販賣犯意並非因司法警察之設計教唆而起
    ，且被告原本即具有販賣營利之意思，縱係遭警設計誘捕致
    事實上不能完成買賣，然客觀上既已著手於售賣之行為，仍
    應以販賣仿冒商品未遂論；惟商標法第82條無處罰未遂犯之
    明文，故被告出售予員警仿冒商標圖樣之商品，其所為尚不
    成立商標法第82條所規定之販賣罪；此外，依卷內事證亦無
    證據足以證明被告已有出售仿冒前揭商標圖樣之商品之行為
    ，則檢察官認被告有販賣仿冒商標商品之犯行，尚有誤會。
    爰審酌被告無前科紀錄之素行、智識程度，犯罪之動機、目
    的、手段、所得利益，且商標有辨識商品來源之功用，權利
    人須經過相當時間並投入大量資金於商品行銷、改良，始足
    建立品牌，使商標具有代表品質之效，而為消費者所信賴接
    受，被告意圖販賣而陳列仿冒商標之物品，侵害商標權人之
    潛在市場利益，但考量犯罪時間不長，造成商標權人之損害
    尚非嚴重，且犯後於本院審理時已坦承犯行，態度尚佳等一
    切情狀，量處如主文所示之刑，並諭知易科罰金之折算標準
    。又被告前未曾因故意犯罪受有期徒刑以上刑之宣告，有臺
    灣高等法院被告全國前案紀錄表一件在卷可稽，其因一時貪
    念以致罹刑章，惟於犯後已坦承犯行，深具悔意，本院認為
    經此審理教訓後，被告當知警惕而無再犯之虞，故前揭宣告
    之刑以暫不執行為適當，爰併予宣告緩刑2年，以啟自新。
    又扣案如附表所示之仿冒前揭商標圖樣物品，或所提供於服
    務使用之物品或文書，不問屬於犯人與否，均應依商標法第
    83條之規定沒收之。
四、應適用之法條：依刑事訴訟法第273條之1第1項、第299條第
    1項前段、第454條，商標法第82條、第83條，刑法第11條前
    段、第41條第1項前段、第74條第1項第1款，判決如主文。
本案經檢察官陳錦雯到庭執行職務。
中    華    民    國   100    年    8    月     10    日
                  刑事第四庭法  官  陳雪玉
以上正本證明與原本無異。
如不服本判決應於收受送達後十日內向本院提出上訴書狀，並應
敘述具體理由；其未敘述上述理由者，應於上訴期間屆滿後二十
日內向本院補提理由書(均須按他造當事人之人數附繕本)「切勿
逕送上級法院」。
                            書記官  陳建宇
中    華    民    國   100    年    8     月    10    日
附表
┌──┬────────┬────────┬───────┐
│編號│仿冒商標圖樣    │品名            │數量（個）    │
├──┼────────┼────────┼───────┤
│ 1  │ＬＶ            │長夾            │26個          │
├──┼────────┼────────┼───────┤
│ 2  │ＬＶ            │中夾            │4個           │
├──┼────────┼────────┼───────┤
│ 3  │ＬＶ            │短夾            │23個          │
├──┼────────┼────────┼───────┤
│ 4  │ＬＶ            │手提包（大）    │20個          │
├──┼────────┼────────┼───────┤
│ 5  │ＬＶ            │手提包（小）    │4個           │
├──┼────────┼────────┼───────┤
│ 6  │ＬＶ            │零錢包          │35個          │
├──┼────────┼────────┼───────┤
│ 7  │ＬＶ            │皮帶            │1條           │
├──┼────────┼────────┼───────┤
│ 8  │ＬＶ            │白色格紋短夾    │1個（內政部警 │
│    │                │                │政署保安警察第│
│    │                │                │二總隊第一大隊│
│    │                │                │佯裝買家所購得│
│    │                │                │者）          │
├──┼────────┼────────┼───────┤
│ 9  │ＧＵＣＣＩ      │長夾            │6個           │
├──┼────────┼────────┼───────┤
│ 6  │ＧＵＣＣＩ      │中夾            │2個           │
├──┼────────┼────────┼───────┤
│ 7  │ＧＵＣＣＩ      │短夾            │12個          │
├──┼────────┼────────┼───────┤
│ 8  │ＧＵＣＣＩ      │手提包          │11個          │
├──┼────────┼────────┼───────┤
│ 9  │ＣＨＡＮＥＬ    │鑰匙包          │1個           │
├──┼────────┼────────┼───────┤
│ 10 │ＣＨＡＮＥＬ    │長夾            │1個           │
├──┼────────┼────────┼───────┤
│ 11 │ＣＨＡＮＥＬ    │中夾            │1個           │
├──┼────────┼────────┼───────┤
│ 12 │ＣＨＡＮＥＬ    │短夾            │1個           │
├──┼────────┼────────┼───────┤
│ 13 │ＣＨＡＮＥＬ    │耳環            │1對           │
├──┼────────┼────────┼───────┤
│ 14 │ＣＨＡＮＥＬ    │拖鞋            │1雙           │
├──┼────────┼────────┼───────┤
│ 15 │內容為ＬＶ皮夾與│目錄            │1批           │
│    │提袋、ＧＵＣＣＩ│                │              │
│    │提袋與皮夾、ＣＨ│                │              │
│    │ＡＮＥＬ提袋樣式│                │              │
│    │之精品目錄影本  │                │              │
└──┴────────┴────────┴───────┘
附錄本案論罪科刑法條：
商標法第81條
未得商標權人或團體商標權人同意，有下列情形之一者，處3年
以下有期徒刑、拘役或科或併科新臺幣20萬元以下罰金：
一、於同一商品或服務，使用相同之註冊商標或團體商標者。
二、於類似之商品或服務，使用相同之註冊商標或團體商標，有
    致相關消費者混淆誤認之虞者。
三、於同一或類似之商品或服務，使用近似於其註冊商標或團體
    商標之商標，有致相關消費者混淆誤認之虞者。
商標法第82條
明知為前條商品而販賣、意圖販賣而陳列、輸出或輸入者，處
1年以下有期徒刑、拘役或科或併科新臺幣5萬元以下罰金。
商標法第83條
犯前2條之罪所製造、販賣、陳列、輸出或輸入之商品，或所提
供於服務使用之物品或文書，不問屬於犯人與否，沒收之。